臺灣臺中地方法院刑事判決　　　　　　　　　　　九十三年度中簡上字第五四五號
　　上　訴　人
　　即　被　告　甲○○
右列上訴人因恐嚇案件，不服本院臺中簡易庭九十三年度中簡字第二一一六號中華民
國九十三年九月十七日第一審簡易判決（聲請案號：臺灣臺中地方法院檢察署九十三
年度偵字第一三三一六號）提起上訴，本院管轄之第二審合議庭判決如左：
    主  文
上訴駁回。
    犯  罪  事  實
一、甲○○因與丙○○有毀損案件之糾紛，而於民國九十三年三月二十四日晚上八時
    四十五分許後某時，經員警通知至臺中縣警察局霧峰分局內新派出所製作筆錄，
    又甲○○因對於丙○○在住處飼養二隻豬及五隻狗，致影響其生活品質，感到十
    分不滿，適見丙○○亦至警局製作筆錄，遂基於恐嚇之犯意，當場對丙○○恫嚇
    陳稱：「不理你還告我，豬和狗全部把你做掉，如果沒辦法將豬和狗做掉，我就
    不住這裡，我不理你，還告我，你就看你那豬和狗保的住否？」（台語）等語，
    而以加害丙○○所有之豬、狗等財產之事，恐嚇丙○○，致使丙○○心生畏懼，
    而生危害於丙○○之財產安全。
二、案經丙○○訴由臺灣臺中地方法院檢察署檢察官聲請簡易判決處刑。
    理  由
一、訊據被告甲○○固坦承其確有於前揭時、地陳稱前揭言詞等情不諱，惟仍矢口否
    認有何恐嚇之犯行，辯稱：伊僅係對在場員警乙○○發牢騷時陳稱前揭言詞，並
    非對告訴人丙○○所言，當時告訴人已未在現場，不知告訴人如何知悉及錄到前
    揭言詞，況伊前揭所言係表示欲找環保單位處理告訴人所飼養之豬、狗等事宜，
    是一時之氣話，並無恐嚇告訴人財產安全之意思云云。然查：
（一）被告辯稱前揭言詞僅係對在場員警乙○○發牢騷時所陳云云，業經證人乙○○
      於本院審理時所否認，並證稱：「被告當日曾與告訴人接觸，當時我在處理已
      製作完成之告訴人筆錄，我並未聽見被告陳稱前揭言詞。開始製作被告之警詢
      筆錄時，告訴人就沒有再與被告接觸，未製作完被告筆錄，告訴人已離開警局
      。」等語詳實，且告訴人丙○○於偵查及本院審理時亦指陳：「當時員警乙○○正在處理列印出來的筆錄，因為被告前一天有要打我，對我的態度很粗暴，
      我對他一直很害怕，所以才隨身帶錄音機。我做完筆錄，乙○○離開我附近時
      ，我才按下錄音機。我到派出所後約半小時被告才到，他到時，我的筆錄已做
      完，他到了不到十分鐘就對我說這些話，當時員警乙○○在處理我的筆錄，剛
      好離開。」等語在卷，復提出錄音帶存卷足稽，堪見被告所陳前揭言詞，並非
      對員警乙○○所為牢騷之詞，而係趁員警離開處理筆錄事宜時，對告訴人所言
      無疑，否則告訴人蓋無得以錄音機錄取前揭言詞之可能。況且，被告前於偵查
      時業已自承：「錄音帶中是我的聲音，因她（指告訴人）所養豬、狗吵鬧不休
      ，令我無法睡覺，所以我就跟她說要將她的豬、狗做掉，我是講氣話。」（詳
      見九十三年度偵字第一三三一六號案卷第八頁）等語在卷，又核諸前揭言詞中
      迭次提及「你」之字句，顯係指告訴人等情，亦為被告所不爭執，益徵被告所
      陳前揭言詞，確係當面對告訴人所言，至為卓明。準此，被告所辯前揭情詞，
      洵非足取。
（二）另者，被告雖復辯稱伊並無恐嚇告訴人之意思，伊僅係指欲找環保機關處理前
      揭事項，並非以不法之惡害通知告訴人云云。惟查，常理而言，告訴人所養前
      揭豬、狗縱有吵鬧不休，而遭環保單位取締之情形，環保單位亦僅係先行勸導
      改善或開單告發，尚無逕行將前揭豬、狗撲殺等情，應為一般人所知悉，而參
      諸被告所提陳情書上亦載明：「建請鈞所轉請有關單位勸導改善，如經勸導無
      效，請取締至改善為止。」等語（詳見本院案卷第六頁），足認被告顯然明知
      環保機關對於前揭情形亦僅得行使逕予規勸或科予罰鍰等行政處分權，是被告
      辯稱上情，乃係矯飾卸責之詞，委無足取。況且，告訴人聽聞被告陳稱前揭情
      詞，亦認被告乃欲將其所有之前揭豬、狗殺掉，並因此感到十分害怕等情，迭
      據告訴人於偵查及審理時指述甚詳，堪認被告確有以將加害告訴人所有豬、狗
      之生命等財產安全之不法惡害通知告訴人，致告訴人心生畏懼，甚為明確。本
      案事證明確，被告之上開犯行，洵堪認定。
二、核被告甲○○所為，係犯刑法第三百零五條之恐嚇罪。原審依刑事訴訟法第四百
    四十九條第一項前段、第四百五十四條第二項，刑法第三百零五條、第四十一條
    第一項前段，罰金罰鍰提高標準條例第一項前段、第二條，判處被告拘役五十日
    ，如易科罰金，以三百元折算一日，其認事用法及量刑均無不當，被告提起上訴
    ，為無理由，應予駁回。
據上論斷，應依刑事訴訟法第四百五十五條之一第三項、第三百六十八條，判決如主
文。
中      華      民      國      九十四    年     三     月     四       日
                                臺灣臺中地方法院刑事第一庭
                                  審判長法  官  張  智  雄
                                        法  官  莊  嘉  蕙
                                        法  官  許  惠  瑜
右正本證明與原本無異
不得上訴。
                                        書記官
中      華      民      國      九十四    年     三     月     四       日
